---
title: "Homework1 Report"
author: "王梓"
date: "2024-07-01"
output: html_document
---

## problem 1

### a.

```{r}
help("read.csv")
```

```{r}
iowa.df<-read.csv("data/iowa.csv",header=T)
```

### b.

```{r}
nrow(iowa.df)
ncol(iowa.df)
```

### c.

```{r}
names(iowa.df)
```

### d.

```{r}
iowa.df[5, 7]
```

### e.

```{r}
iowa.df[2,]
```

## problem2

### a.

```{r}
vector1 <- c("5", "12", "7", "32")
max(vector1)
sort(vector1)
# sum(vector1)
```

vector1中的数据是 `character` 类型而不是数字类型，因此排序和取最大值时会按照字典序进行排序，sum操作也无法进行。

### b.

```{r}
 vector2 <- c("5",7,12)
 # vector2[2] + vector2[3]
```

`c()` 返回的是 `vector`，而 `vector` 中的所有数据都是同一类型的。 `c("5",7,12)` 中存在一个 `character` 类型的 `"5"`，因此 vector2 中所有数据的类型均为 `character`，无法进行 `+` 操作。

```{r}
 dataframe3 <- data.frame(z1="5",z2=7,z3=12)
 dataframe3[1,2] + dataframe3[1,3]
```

`dataframe` 中可以包含不同类型的数据，`dataframe3[1,2]` 和 `dataframe3[1,3]` 均为 `double` 类型，因此可以进行 `+` 运算。

```{r}
 list4 <- list(z1="6", z2=42, z3="49", z4=126)
 list4[[2]]+list4[[4]]
 # list4[2]+list4[4]
```

`list4[[2]]` 返回的是 `list4` 中第二个元素的数值，而 `list4[2]` 返回的是 `list4` 中第二个元素的引用，因此无法进行 `+` 运算。

## problem3

### a.

```{r}
seq(1, 10000, 372)
```

```{r}
seq(1, 10000, length.out = 50)
```

### b

```{r}
rep(1:3, times=3) 
rep(1:3, each=3)
```

`rep(1:3, times=3)` 是把 `1:3` 这个序列完整地重复3次，而 `rep(1:3, each=3)` 是把 `1:3` 这个序列中的每个元素依次重复3次。

## MB.Ch1.2

```{r}
if (!require(DAAG)) install.packages("DAAG")
library(DAAG)
data(orings)
selected_orings <- orings[c(1, 2, 4, 11, 13, 18), ]
plot(selected_orings$Temperature, selected_orings$Total, xlab = "Temperature", ylab = "Total Incidents", main = "selected_orings")
plot(orings$Temperature, orings$Total, xlab = "Temperature", ylab = "Total Incidents", main = "orings")
```

## MB.Ch1.4
### (a)
```{r}
data(ais)
str(ais)
sum(is.na(ais))
```
数据中不存在缺失值

### (b)
```{r}
(sex_sport_table <- table(ais$sex, ais$sport))
ratio <- sex_sport_table["f", ] / sex_sport_table["m", ]
imbalanced_sports <- names(which(ratio > 2 | ratio < 0.5))
print(imbalanced_sports)
```

## MB.Ch.1.6

```{r}
elevation <- c(217, 254, 248, 254, 523, 227, 178, 207, 217)
area <- c(24387, 5374, 4624, 2247, 1353, 1223, 1151, 755, 657)
lake_names <- c("Winnipeg", "Winnipegosis", "Manitoba", "SouthernIndian", "Cedar", "Island", "Gods", "Cross", "Playgreen")

Manitoba.lakes <- data.frame(elevation, area, row.names = lake_names)
print(Manitoba.lakes)
```

### (a)

```{r}
 attach(Manitoba.lakes)
 plot(log2(area) ~ elevation,pch=16,xlim=c(170,280))
 #NB:Doublingtheareaincreaseslog2(area)by1.0
 text(log2(area) ~ elevation,labels=row.names(Manitoba.lakes),pos=4)
 text(log2(area) ~ elevation,labels=area,pos=2)
 title("Manitoba'sLargestLakes")
```
图中的点左侧的label表示的是湖的面积，右侧的label表示的是湖的名称。y轴表示的是湖的面积取以2为底数的对数后的结果，该指标每增长一个单位表示湖的面积增加一倍。

### (b)

```{r}
 plot(area ~ elevation, pch=16, xlim=c(170,280), log="y")
 text(area ~ elevation, labels=row.names(Manitoba.lakes), pos=4, ylog=T)
 text(area ~ elevation, labels=area, pos=2, ylog=T)
 title("Manitoba's Largest Lakes")
```

## MB.Ch1.7

### (a)

```{r}
dotchart(area, xlab = "area", labels = row.names(Manitoba.lakes))
```

### (b)

```{r}
dotchart(log2(area), xlab = "log2(area)", labels = row.names(Manitoba.lakes))
```

## MB.Ch1.8

```{r}
lower_bound_of_area_covered_by_water <- sum(area)
print(lower_bound_of_area_covered_by_water)
```

