---
title: "homework2"
author: "王梓"
date: "2024-07-01"
output: html_document
---

## 1
### a.
```{r}
ca_pa <- read.csv("data/calif_penn_2011.csv", header = T)
```

### b.
```{r}
nrow(ca_pa)
ncol(ca_pa)
```
### c.
```{r}
colSums(apply(ca_pa,c(1,2),is.na))
```
这行代码计算出了每一列中失效值(missing value)的数量。
首先 ```apply(ca_pa, c(1, 2), is.na)``` 表示对 ca_pa 中每个值判断它是否是 NA，然后使用 ```colSums``` 把每列中是 NA 的数据的数量加起来。

### d.
```{r}
ca_pa_cleaned <- na.omit(ca_pa)
```

### e.
```{r}
nrow(ca_pa) - nrow(ca_pa_cleaned)
```
因此 ```na.omit``` 操作清除了670行数据。

### f.
```{r}
sum(colSums(apply(ca_pa,c(1,2),is.na)))
max(colSums(apply(ca_pa,c(1,2),is.na)))
```
c中和e中的结果是一致的，因为清除的行数大于等于列中无效数据的最大值，且小于所有列中无效数据的总和（每一行中可能有多列有无效数据）。

## 2.
### a.
```{r}
plot(ca_pa$Median_house_value ~ ca_pa$Built_2005_or_later, 
     pch = 16, xlab = "Built_2005_or_later", ylab = "Median_house_value")
```

### b.
```{r}
plot(ca_pa$Median_house_value ~ ca_pa$Built_2005_or_later, 
     pch = 16, 
     xlab = "Built_2005_or_later", ylab = "Median_house_value",
     col = ifelse(ca_pa_cleaned$STATEFP == 6, "blue", "red"))
legend("topright", 
       legend = c("California", "Pennsylvania"), 
       col = c("blue", "red"), 
       pch = 16)
```

## 3.
### a.
```{r}
ca_pa$Vacant_rate <- ca_pa$Vacant_units / ca_pa$Total_units
min(ca_pa$Vacant_rate, na.rm = T)
max(ca_pa$Vacant_rate, na.rm = T)
mean(ca_pa$Vacant_rate, na.rm = T)
median(ca_pa$Vacant_rate, na.rm = T)
```
### b.
```{r}
plot(ca_pa$Vacant_rate ~ ca_pa$Median_house_value,
     pch = 16,
     xlab = "Median_house_value", ylab = "Vacant_rate")
```

### c.
```{r}
plot(ca_pa$Vacant_rate ~ ca_pa$Median_house_value,
     pch = 16,
     xlab = "Median_house_value", ylab = "Vacant_rate",
     col = ifelse(ca_pa$STATEFP == 6, "blue", "red"))

legend("topright",
       legend = c("California", "Pennsylvania"),
       col = c("blue", "red"),
       pch = 16)
```

California 房价中位数较低的区域更多，空置率相较于 Pennsylvania 来说更少。

## 4
### a.
这段代码在计算 Alameda, California 中每个 Census tract 的 Median_house_value 的中位数。

代码中使用 ```acca``` 来储存属于 Alameda, California 的数据行数，使用 for 循环来得到 ```acca```。
```accamhv``` 中储存的是 Alameda, California 的每个 Census tract 的 Median_house_value，通过访问 ```acca``` 中储存的对应行的数据来得到。
最后使用 ```median()``` 来得到其中位数。

### b.
```{r}
median(ca_pa[ca_pa$STATEFP == 6 & ca_pa$COUNTYFP == 1, "Median_house_value"], na.rm = T)
```

### c.
```{r}
percentages_of_housing_built_since_2005 <- 
  ca_pa$Built_2005_or_later / ca_pa$Total_units
mean(percentages_of_housing_built_since_2005
     [(ca_pa$STATEFP == 6 & ca_pa$COUNTYFP %in% c(1, 85))
       | (ca_pa$STATEFP == 42 & ca_pa$COUNTYFP == 3)], 
     na.rm = T)
```
### d.
#### (i)
```{r}
cor(ca_pa$Median_house_value, percentages_of_housing_built_since_2005, use = "complete.obs")
```
#### (ii)
```{r}
California <- ca_pa$STATEFP == 6
cor(ca_pa$Median_house_value[California], percentages_of_housing_built_since_2005[California], use = "complete.obs")
```
#### (iii)
```{r}
Pennsylvania <- ca_pa$STATEFP == 42
cor(ca_pa$Median_house_value[Pennsylvania], percentages_of_housing_built_since_2005[Pennsylvania], use = "complete.obs")
```
#### (iv)
```{r}
Alameda <- ca_pa$STATEFP == 6 & ca_pa$COUNTYFP == 1
cor(ca_pa$Median_house_value[Alameda], percentages_of_housing_built_since_2005[Alameda], use = "complete.obs")
```
#### (v)
```{r}
Santa_Clara <- ca_pa$STATEFP == 6 & ca_pa$COUNTYFP == 85
cor(ca_pa$Median_house_value[Santa_Clara], percentages_of_housing_built_since_2005[Santa_Clara], use = "complete.obs")
```
#### (vi)
```{r}
Allegheny <- ca_pa$STATEFP == 42 & ca_pa$COUNTYFP == 3
cor(ca_pa$Median_house_value[Allegheny], percentages_of_housing_built_since_2005[Allegheny], use = "complete.obs")
```

### e.
```{r}
plot(ca_pa$Median_house_value[Alameda] ~ ca_pa$Median_household_income[Alameda],
     pch = 16,
     xlab = "Median_household_income", ylab = "Median_house_value",
     col = "red")

points(ca_pa$Median_house_value[Santa_Clara] ~ ca_pa$Median_household_income[Santa_Clara],
     pch = 16,
     xlab = "Median_household_income", ylab = "Median_house_value",
     col = "blue")


points(ca_pa$Median_house_value[Allegheny] ~ ca_pa$Median_household_income[Allegheny],
     pch = 16,
     xlab = "Median_household_income", ylab = "Median_house_value",
     col = "green")

legend("bottomright",
       legend = c("Alameda", "Santa_Clara", "Allegheny"),
       col = c("red", "blue", "green"),
       pch = 16)
```

## MB.Ch1.11
```{r}
gender <- factor(c(rep("female", 91), rep("male", 92)))
table(gender)
```
使用 table() 统计 female 和 male 出现的频数。
```{r}
 gender <- factor(gender, levels=c("male", "female"))
 table(gender)
```
先使用 factor() 将 female 和 male 的顺序互换，再调用 table()。
```{r}
gender <- factor(gender, levels=c("Male", "female"))
 # Note the mistake: "Male" should be "male"
 table(gender)
```
gender中没有 Male，因此 Male 的频数统计为0。
```{r}
 table(gender, exclude=NULL)
```
在上一步的操作中，```levels=c("Male", "female")``` 中没有包含 male，因此 table 中原为 male 的数据变为 NA，在设置 ```exclude=NULL``` 后，可以看到 gender 中有 92 个 NA。
```{r}
rm(gender) # Remove gender
```

## MB.Ch1.12.
```{r}
exceeded_proportion <- function(x, cutoff) {
  return(sum(x > cutoff) / length(x))
}
```

### (a)
```{r}
exceeded_proportion(seq(1, 100), 40)
```

### (b)
```{r}
if(!require(Devore7)) install.packages("Devore7")
library(Devore7)
```
```{r}
dotchart(ex01.36$C1, xlab = "escape time(sec)")

exceeded_proportion(ex01.36$C1, 7 * 60)
```

## MB.Ch1.18
```{r}
if(!require(MASS)) install.packages("MASS")
library(MASS)
```
```{r}
df1 <- unstack(Rabbit, BPchange ~ Animal)
df2 <- unstack(Rabbit, Dose ~ Animal)
df3 <- unstack(Rabbit, Treatment ~ Animal)
new_df <- data.frame(row.names(df1), df3[1], df2[1], df1)
colnames(new_df) <- c("", "Treatment", "Dose", "R1", "R2", "R3", "R4", "R5")
new_df
```

